臺灣高等法院刑事判決
110年度上訴字第1505號
上  訴  人  
即  被  告  江聰明



選任辯護人  法律扶助基金會陳奕仲律師
上列上訴人即被告因毒品危害防制條例案件，不服臺灣基隆地方
法院109年度訴字第624號，中華民國109年12月10日第一審判決
（起訴案號：臺灣基隆地方檢察署108年度偵字第5965號），提
起上訴，本院判決如下：
    主  文
原判決關於其附表二編號5、6之「原判決主文」欄所示之罪暨定
應執行刑部分均撤銷。
江聰明犯如附表甲編號5、6所示之罪，均累犯，各處如附表甲編
號5、6主文欄所示之刑。
其他上訴駁回。
上開撤銷改判及上訴駁回部分所處之刑，應執行有期徒刑肆年。
    犯罪事實
一、江聰明明知甲基安非他命為毒品危害防制條例所規定之第二
    級毒品，不得非法販賣、持有，竟意圖營利，基於販賣第二
    級毒品甲基安非他命之犯意，持用OPPO手機1支，以抽換SIM
    卡之方式，分別插用門號0000000000號SIM卡（附表一編號1
    至6、9所用）、門號0000000000號SIM卡（附表一編號7所用
    ）、門號0000000000號SIM卡（附表一編號8所用），作為聯
    絡工具，與購毒者聯絡後，於如附表一編號1至9所示之交易
    時間、交易地點，以附表一所示之交易金額，將附表一各編
    號所示之甲基安非他命數量，販賣予附表一各編號所示之李
    佳勳、蘇先正牟利。
二、案經基隆市警察局第一分局報告臺灣基隆地方檢察署檢察官
    偵查起訴。
    理  由
壹、證據能力部分：
一、按被告以外之人於審判外之言詞或書面陳述，除法律有規定
    者外，不得作為證據。另按被告以外之人於審判外之陳述，
    雖不符合同法第159條之1至第159條之4之規定，然經當事人
    於審判程序同意作為證據，法院審酌該言詞陳述或書面陳述
    作成時之情況，認為適當者，亦得為證據。當事人、代理人
    或辯護人於法院調查證據時，知有第159條第1項不得為證據
    之情形，而未於言詞辯論終結前聲明異議者，視為有前項同
    意，刑事訴訟法第159條第1項、第159條之5分別定有明文。
    該條立法意旨在於傳聞證據未經當事人之反對詰問予以核實
    ，原則上先予排除，惟若當事人已放棄反對詰問權，於審判
    程序中表明同意該等傳聞證據可作為證據；或於言詞辯論終
    結前未聲明異議，基於尊重當事人對傳聞證據之處分權，及
    證據資料愈豐富，愈有助於真實發見之理念，且強化言詞辯
    論主義，使訴訟程序得以順暢進行，上開傳聞證據亦均具有
    證據能力。查本件被告以外之人於審判外之言詞或書面陳述
    屬傳聞證據部分，檢察官、被告及辯護人於本院準備程序中
    並未爭執證據能力，且迄於言詞辯論終結前亦未聲明異議，
    復本院認其作成之情形並無不當情形，經審酌後認為適當，
    均應認於本案有證據能力。
二、另本件認定事實引用之卷內其餘非供述證據部分，與本案均
    有關連性，亦無證據證明係實施刑事訴訟程序之公務員以不
    法方式所取得，依刑事訴訟法第158條之4之反面解釋，當有
    證據能力，復於本院審理時，提示並告以要旨，使檢察官、
    被告及辯護人充分表示意見，自得為證據使用。
貳、本院之判斷
一、認定犯罪事實所憑證據及認定之理由
　㈠上訴人即被告江聰明於附表一編號1至9所載交易時間、交易
    地點，分別販賣第二級毒品甲基安非他命予李佳勳、蘇先正
    牟利等事實，業據證人李佳勳於警詢、偵訊（見基檢108年
    度偵字第5965號卷《下稱偵5965卷》第21至25、189至192頁）
    ；證人蘇先正於警詢、偵訊及原審（見偵5965卷第27至29、
    151至154頁，原審卷第185至187頁）具結證述明確。
　㈡並有指認犯罪嫌疑人紀錄表（指認人李佳勳、蘇先正、江聰
    明）（見偵5965卷第31至33、39至41頁）；被告與李佳勳、
    蘇先正間之通訊監察譯文（見偵5965卷第43至45頁）；臺灣
    基隆地方法院（下稱基隆地院）108年聲監字第36、1113、1
    357、1546、1760號通訊監察書及附件（見原審卷第119至13
    7頁）；基隆市警察局第一分局108年9月1日基警一分偵字第
    1080162808號刑事案件報告書及基隆地院108年度基簡字第1
    768號案卷節本（見原審卷第197至215頁）附卷可稽。
  ㈢按政府查緝販賣毒品犯行無不嚴格執行，且販賣毒品罪係重
    罪，若無利可圖，衡情一般持有毒品者，當不致輕易將持有
    之毒品交付他人。且販賣毒品乃違法行為，非可公然為之，
    且有其獨特之販售路線及管道，亦無公定之價格，復可任意
    增減其分裝之數量，而每次買賣之價量，亦可能隨時依市場
    貨源之供需情形、交易雙方之關係深淺、資力、對行情之認
    知、可能風險之評估、查緝是否嚴緊，及購買者被查獲時供
    述購買對象之可能性風險評估等諸般事由，而異其標準，非
    可一概而論。是販賣之利得，誠非固定，縱使販賣之人從價
    差或量差中牟利方式互異，其意圖營利之非法販賣行為仍屬
    同一。且被告於原審坦承：從中賺取毒品供己施用，再販賣
    甲基安非他命給購毒者等語（見原審卷第68至69頁），則依
    上開說明，本件被告為附表一編號1至9之犯賣甲基安非他命
    犯行，其主觀上確有藉販賣毒品以營利之意圖，應堪認定。
　㈣另據被告於警詢、偵訊及原審、本院均自白認罪（見偵5965
    卷第9至20、207至208、213至216、245至247頁，原審卷第6
    8、189頁，本院卷第91、139頁），是認被告任意性自白內
    容應與事實相符。
　㈤綜上所述，本案事證明確，被告上開犯行，均堪予認定，自
    應依法論科。
二、新舊法比較
　　被告行為後，毒品危害防制條例業於109年1月15日修正公 
    布，並於同年7月15日生效。其中:
　㈠修正前毒品危害防制條例第4條第2項規定：「製造、運輸、
    販賣第二級毒品者，處無期徒刑或7年以上有期徒刑，得併
    科新臺幣1千萬元以下罰金」，修正後毒品危害防制條例第4
    條第2項規定：「製造、運輸、販賣第二級毒品者，處無期
    徒刑或10年以上有期徒刑，得併科新臺幣1千5百萬元以下罰
    金」。修正後之規定將最低法定本刑提高為10年以上有期徒
    刑、得併科罰金之數額提高為1千5百萬元以下，是認修正後
    之規定並未對被告有利，依刑法第2條第1項前段規定，自應
    適用行為時即修正前毒品危害防制條例第4條第2項之規定。
　㈡修正前毒品危害防制條例第17條第2項規定：「犯第4條至第8
    條之罪於偵查及審判中均自白者，減輕其刑」，修正後毒品
    危害防制條例第17條第2項規定：「犯第4條至第8條之罪於
    偵查及歷次審判中均自白者，減輕其刑」。修正後之規定增
    加須於「歷次」審判中均自白始得減輕之要件，是認修正後
    之規定並未對被告有利，依刑法第2條第1項前段規定，自應
    適用行為時即修正前毒品危害防制條例第17條第2項之規定
    。
三、論罪　　
　㈠甲基安非他命係毒品危害防制條例第2條第2項第2款規定之第
    二級毒品。被告意圖營利，為附表一編號1至9所示販賣甲基
    安非他命並已完成交付之行為，均係犯修正前毒品危害防制
    條例第4條第2項之販賣第二級毒品罪。被告於各次販賣毒品
    前，分別持有甲基安非他命之低度行為，為各次販賣毒品之
    高度行為所吸收，均不另論罪。
　㈡被告所犯上開9罪，犯意各別，行為互殊，時間、空間並非密
    接，應予分論併罰。
  ㈢刑之加重事由
　　被告①前於101年間，因妨害自由案件，經臺灣士林地方法院
    （下稱士林地院）以102年度訴字第288號判處有期徒刑9月
    確定。②於102年間，因施用第二級毒品案件，經基隆地院以
    103年度基簡字第185號判處有期徒刑4月確定。③於102年間
    ，因施用第二級毒品案件，經基隆地院以103基簡字第289號
    判處有期徒刑2月確定。上開①、②、③案件，嗣經士林地院以
    103年度聲字第1614號裁定應執行有期徒刑1年1月確定，並
    於104年8月13日執行完畢等情，有本院被告前案紀錄表、在
    監在押全國紀錄表在卷可按，被告前受有期徒刑之執行完畢
    後，其於5年以內故意再犯本件有期徒刑以上之9罪，均為累
    犯。茲參酌司法院釋字第775號解釋意旨，審酌被告前已因
    違反毒品危害防制條例案件而故意犯罪執行完畢，卻未能謹
    慎守法，故意再犯本案9次犯行，顯見其刑罰反應力甚為薄
    弱，本院認本案加重最低本刑尚無罪刑不相當之情形，其人
    身自由並未因此遭受過苛之侵害，除販賣第二級毒品罪法定
    本刑無期徒刑部分不得加重外，均依刑法第47條第1項之規
    定，加重其刑。
　㈣關於毒品危害防制條例第17條第1項之適用
　　⒈按「犯第4條至第8條、第10條或第11條之罪，供出毒品來
      源，因而查獲其他正犯或共犯者，減輕或免除其刑。」毒
      品危害防制條例第17條第1項定有明文。所謂供出毒品來
      源，因而查獲，必以被告所稱其本案所販賣之毒品來源與
      嗣後查獲之其他正犯或共犯間具關聯性，始稱充足。倘被
      告販賣毒品之犯罪時間，在時序上較早於該正犯或共犯供
      應毒品之時間，即令該正犯或共犯確因被告之供出而被查
      獲，仍不符上開應減輕或免刑之規定（最高法院109年度
      台上字第2696號、110年度台上字第1473號判決參照）。
　  ⒉被告於警詢供出毒品來源為徐明宏，嗣承辦本案之基隆市
      警察局第一分局固依被告之供述而追查徐明宏到案，惟觀
      諸徐明宏於警詢、偵訊之下列供述內容（見偵5965卷第22
      7至231、223至224、235至237頁）：
　　  ⑴徐明宏於109年2月3日第一次警詢中供承：就是在去年（
        即108年）的上半年之前有好幾次於吉林路住家與江聰
        明交易，好像也有在内壢火車站後面交易，一、二級毒
        品都有交易過，一級毒品的交易量約拿1至2錢，二級毒
        品拿幾克到1兩等語（見偵5965卷第229頁）。
　　  ⑵經員警追查徐明宏販毒予被告之細節，徐明宏於109年2
        月3日第二次警詢中供稱：次數可能2到3次，時間有點
        久，記的不是很清楚，有去年（即108年）5、6月份的
        時候，也有107年下半年的時候。曾經跟我買過一級（
        海洛因）、二級（安非他命）毒品都有，數量都不多，
        一級（海洛因）大約是在1至2錢，價格約1至2萬，二級
        （安非他命）數量約幾克至半兩，價格在1萬5以内等語
        （見偵5965卷第224頁）。
　　  ⑶復經檢察官偵訊徐明宏，以釐清究竟徐明宏販毒予被告
        之詳細時、地及毒品種類後，業據徐明宏供述：確切時
        間不記得，107年下半年大約12月時，在我中壢家賣給
        被告，我那時賣海洛因1錢1萬元給他；108年5月份賣安
        非他命一兩1萬5,000元給被告，這兩次都是和他親自交
        易等語（見偵5965卷第236頁）。
　　  ⑷由上可知，被告所供出之毒品上手徐明宏，於警詢中僅
        籠統供述販毒予被告之大概時段、次數，亦未詳述各次
        之交易時間、地點及毒品種類，迄至檢察官偵訊時，徐
        明宏始明確、詳細供述上情。是以，徐明宏於107年下
        半年之12月間，所販賣予被告之毒品種類為第一級毒品
        海洛因，並非本案附表一編號1至9所載之第二級毒品甲
        基安非他命；另徐明宏販賣第二級毒品甲基安非他命予
        被告之時間，在於108年5月間等情，應堪認定。
　　  ⑸從時間點觀之：
　　　  ①被告為附表一編號1至6之販賣第二級毒品，犯罪時間
          在時序上較早於徐明宏於108年5月間供應毒品之時間
          ，依據前開之說明，縱然徐明宏確因被告之供出而被
          查獲，仍不符毒品危害防制條例第17條第1項之規定
          。
　　　  ②另被告為附表一編號7至9之販賣第二級毒品，犯罪時
          間在時序上晚於徐明宏供應毒品之時間，且因被告供
          出毒品上手，因而查獲徐明宏，已如前述，符合毒品
          危害防制條例第17條第1項之規定，另參酌被告為一
          己私利竟販賣第二級毒品，對社會治安及毒品擴散之
          危害非輕，不宜免除其刑，本院依毒品危害防制條例
          第17條第1項之規定減輕其刑。
　  ⒊至被告及其辯護人徒以徐明宏於警詢中籠統之供述內容為
      憑，辯稱：徐明宏於警詢坦承自107年下半年至108年上半
      年販賣毒品給被告，就附表一編號1至9之犯行，均應適用
      毒品危害防制條例第17條第1項之規定云云，顯未審酌徐
      明宏於偵訊中供述之細節，反而徒以警詢中之籠統供詞為
      憑，自難採酌。佐以被告於本院準備程序供承：並無107
      年下半年交易毒品之書面或通訊或LINE或FB的通訊，只有
      徐明宏之筆錄，有坦承在107年及108年有販賣毒品給我等
      語（見本院卷第95頁）。是以，被告上開所辯，顯屬誤會
      ，無足採信。
  ㈤關於毒品危害防制條例第17條第2項之適用
　  按「犯第4條至第8條之罪於偵查及審判中均自白者，減輕其
    刑」，修正前毒品危害防制條例第17條第2項定有明文。查
    被告為附表一編號1至9之販賣第二級毒品犯行，均於偵查及
    審判中自白犯罪，已如前述，就附表一編號1至9部分，均依
    毒品危害防制條例第17條第2項規定減輕其刑。
　㈥關於刑法第59條適用
　  ⒈按刑之量定，為求個案裁判之妥當性，法律固賦予法院裁
      量權，但此項裁量權之行使，除應依刑法第57條規定，審
      酌行為人及其行為等一切情狀，為整體之評價，並應顧及
      比例原則，俾使罪刑均衡，輕重得宜。又刑法第59條規定
      犯罪之情狀可憫恕者，得酌量減輕其刑，其所謂「犯罪之
      情狀」，與同法第57條規定科刑時應審酌之一切情狀，並
      非有截然不同之領域，於裁判上酌減其刑時，應就犯罪一
      切情狀（包括第57條所列舉之10款事項），予以全盤考量
      ，審酌其犯罪有無可憫恕之事由（即有無特殊之原因與環
      境，在客觀上足以引起一般同情，以及宣告法定低度刑，
      是否猶嫌過重等等），以為判斷（最高法院95年度台上字
      第6157號判決意旨參照）。而毒品危害防制條例就販賣毒
      品所設之法定刑度，均遠較其它犯罪為重，然同為販賣毒
      品者，其原因動機不一，犯罪情節未必盡同，或有大盤毒
      梟者，亦有中、小盤之分，甚或僅止於吸毒者友儕間為求
      互通有無之有償交付，是其態樣顯非可一概而論，即其販
      賣行為所造成危害社會之程度亦非可等量齊觀，故倘依其
      情狀處以相當之有期徒刑，即足以懲儆，並可達防衛社會
      之目的者，自非不可依客觀之犯行與主觀之惡性二者加以
      考量其情狀，是否有可憫恕之處，適用刑法第59條之規定
      酌量減輕其刑，期使個案裁判之量刑，能斟酌至當，符合
      比例原則（最高法院97年度台上字第2652號判決意旨可參
      ）。
　　⒉經查：
　　  ⑴本案被告為附表一編號1至6所示販賣甲基安非他命之數
        量均非甚鉅，獲利僅係被告取得少許之量差，應屬毒品
        交易之下游，其惡性及對於社會秩序與國民健康之危害
        程度，顯然遠不如大量走私進口或長期、大量販賣毒品
        營生之「大盤」、「中盤」毒梟，就附表一編號1至6所
        示犯行，縱依毒品危害防制條例第17條第2項規定，因
        前述偵審自白減輕其刑後，對被告科以最低刑度有期徒
        刑3年6月，仍嫌過重，且無從與真正長期、大量販毒之
        惡行區別，在客觀上應足以引起一般人之同情，確有情
        輕法重之失衡現象，而有堪可憫恕之情狀，爰就被告為
        附表一編號1至6所示犯行，均依刑法第59條之規定酌減
        其刑。
　　  ⑵本案如附表一編號7至9所示犯行，經本院依修正前毒品
        危害防制條例第17條第2項、毒品危害防制條例第17條
        第1項遞予減輕其刑後，法定本刑減為1年2月以上有期
        徒刑，已難謂有何情輕法重之情形，實難適用刑法第59
        條規定酌減其刑。至被告及辯護人請求此部分犯行，適
        用刑法第59條規定減輕其刑，自難採酌。
　㈦被告所犯就附表一編號1至9之販賣第二級毒品犯行，均同時
    有上開刑之加重及減輕事由，故依法先加重（無期徒刑部分
    不得加重），再遞予減輕其刑。
四、被告及辯護人聲請傳訊證人徐明宏，以證明徐明宏於107年
    下半年至108年上半年均有販賣第二級品甲基安非他命予被
    告乙節，因證人徐明宏於警詢、偵訊中就販賣毒品予被告之
    情節，已有前開供述、證述在卷，本院認無重覆傳喚證人徐
    明宏之必要，附此說明。
參、駁回上訴之理由（附表一編號1至4、7至9部分）
一、原審認被告為附表一編號1至4、7至9所載之犯賣第二級毒品
    犯行，事證明確，並適用修正前毒品危害防制條例第4條第2
    項、第17條第2項，毒品危害防制條例第17條第1項、第19條
    第1項，刑法第47條第1項、第59條、第38條第1項前段、第3
    項等規定，並審酌被告明知甲基安非他命係戕害人類身心健
    康之物，竟無視國家對於杜絕毒品犯罪之禁令，販賣甲基安
    非他命予他人，助長社會上施用毒品之不良風氣，所為實值
    非難；兼衡其各次販賣甲基安非他命之數量均非甚鉅，獲利
    僅為少許量差，販賣對象亦僅有2人；暨考量其坦承犯行之
    犯後態度、素行、於原審自述學歷為高中肄業，入監前在蔬
    果行送菜，與父母同住，已離婚，小孩由前妻扶養等一切情
    狀，分別量處如附表甲編號1至4、7至9之「原判決主文」欄
    所示之刑。另說明⑴扣案OPPO手機1支、門號0000000000號SI
    M卡1張（附表一編號1至4、9所用）、門號0000000000號SIM
    卡1張（附表一編號8所用）、未扣案門號0000000000號SIM
    卡1張（附表一編號7所用），均係供被告販賣第二級毒品所
    用之物，業據被告供承在卷，並有相關之通訊監察譯文在卷
    可考，依毒品危害防制條例第19條第1項規定，不問屬於被
    告與否，於附表甲編號1至4、7至9之犯行之主文項下宣告沒
    收，且就未扣案部分，併依刑法第38條第4項之規定，諭知
    於全部或一部不能沒收或不宜執行沒收時，追徵其價額。⑵
    本案附表一編號1至4、7至9所示交易對價，均已由被告所收
    取，亦為被告供承不諱，此應為其犯罪所得，為貫徹不法利
    得之澈底剝奪，雖未扣案，仍應依刑法第38條之1第1項前段
    、第3項之規定，於附表甲編號1至4、7至9所示販賣第二級
    毒品之罪項下宣告沒收，並於全部或一部不能沒收或不宜執
    行沒收時，追徵其價額。經核其認事、用法並無違法或不當
    ，業已斟酌刑法第57條各款所列情狀，量刑之宣告亦稱妥適
    ，而未逾越法定刑度，符合比例原則，且宣告沒收、追徵部
    分均於法相合。
二、被告上訴略以：附表一編號1至4部分，應適用毒品危害防制
    條例第17條第1項規定減輕其刑，另附表一編號7至9部分，
    情輕法重，應依刑法第59條規定酌減其刑云云，經查：
　　被告為附表一編號1至4之販賣毒品時間，在於徐明宏於108
    年5月間供應毒品之前，不符合毒品危害防制條例第17條第1
    項之減刑規定；另被告附表一編號7至9所示犯行，經本院依
    修正前毒品危害防制條例第17條第2項、毒品危害防制條例
    第17條第1項遞予減輕其刑後，難謂有何情輕法重之情形，
    實難適用刑法第59條規定酌減其刑，業經本院一一指駁如前
    ，是認被告此部分上訴均無理由，均應予駁回。
肆、撤銷改判之理由及科刑審酌事項（附表一編號5、6及定應執
    刑部分）
一、原審認被告為附表一編號5、6所載之販賣第二級毒品犯行，
    罪證明確，予以論罪科刑，固非無見。惟查：
  ㈠被告為附表一編號5、6所示販賣第二級毒品甲基安非他命之
    時間點，早於徐明宏供應第二級毒品甲基安非他命予被告之
    時間，是被告為附表一編號5、6所示犯行，不該當於毒品危
    害防制條例第17條第1項之減刑規定，原判決以基隆市警察
    局第一分局109年10月30日基警一分偵字第1090111148號函
    暨所附刑事案件報告書、警詢筆錄為憑（見原審卷第93至11
    4頁），認定徐明宏於警詢供稱與被告之毒品交易時間為「1
    08年上半年間」，因無法更為特定，則依罪疑有利於被告之
    原則，逕認徐明宏自108年1月起即為被告之毒品來源，是就
    如附表一編號5、6所示販賣第二級毒品犯行，適用毒品危害
    防制條例第17條第1項之規定，予以減輕其刑，有適用法則
    不當之違誤。
　㈡又被告為附表一編號5、6所載犯行，縱依毒品危害防制條例
    第17條第2項規定，因前述偵審自白減輕其刑後，對被告科
    以最低刑度有期徒刑3年6月，仍嫌過重，有情輕法重之撼，
    依刑法第59條之規定酌減其刑，已如前述，原判決就此部分
    未予適用刑法第59條之規定酌減其刑，亦有未洽。
　㈢被告以附表一編號5、6所載犯行，因情輕法重，認依刑法第5
    9條規定酌減其刑為由提起上訴，為有理由，且因原判決另
    有上開適用法則不當之違誤，是認原判決就此部分自屬無可
    維持，應由本院將原判決關於其附表二編號5、6之販賣第二
    級毒品部分，予以撤銷改判，且因定應執行部分失所附麗，
    併予撤銷。
二、爰以行為人之責任為基礎，審酌被告於附表一編號5、6所示
    時、地，之意圖營利販賣第二級毒品甲基安非他命予李家勳
    、蘇先正之行為，戕害他人身心健康，危害社會秩序，應予
    責難，併審及被告交易毒品之犯罪手法、販賣毒品之種類、
    數量及金額，兼衡被告之素行、犯罪動機、手段、情節，及
    智識程度、家庭狀況（見本院卷第141頁），暨犯後態度等
    一切情狀，分別量處如附表甲編號5、6之「主文」欄所示之
    刑。
三、沒收部分
  ㈠扣案OPPO手機1支、門號0000000000號SIM卡1張，係供被告為
    附表一編號5、6所示販賣第二級毒品所用之物，業據被告供
    承在卷，並有相關之通訊監察譯文在卷可考，爰依毒品危害
    防制條例第19條第1項規定，於附表甲編號5、6之主文項下
    宣告沒收。
　㈡本案附表一編號5、6所示交易對價，均已由被告所收取，為
    其犯罪所得，雖未扣案，應依刑法第38條之1第1項前段、第
    3項之規定，於附表甲編號5、6所示販賣第二級毒品之罪責
    項下宣告沒收，並於全部或一部不能沒收或不宜執行沒收時
    ，追徵其價額。　　
伍、被告上開撤銷改判及上訴駁回部分所處之刑，衡酌其為附表
    甲編號1至9所示之9罪，罪質相當，均係意圖營利販賣第二
    級毒品甲基安非他命，販賣之對象共2人，被告責任非難重
    複之程度高，暨其販賣毒品之數量、收取犯罪所得之數額，
    再斟酌人之生命有限，刑罰對被告造成之痛苦程度，係以刑
    度增加而生加乘效果，而非等比方式增加，如以實質累加方
    式執行，刑責恐將偏重過苛，不符現代刑事政策及刑罰之社
    會功能，又上開數罪於併合處罰時，責任非難重複之程度甚
    高，以及實現刑罰經濟的功能，數罪併罰時對法益侵害並無
    特別加重之必要等情狀，量定如主文第4項所示之應執行刑
    。
據上論斷，應依刑事訴訟法第368條、第369條第1項前段、第364
條、第299條第1項前段，判決如主文。
本案經檢察官林秋田提起公訴，檢察官陳正芬到庭執行職務。
中　　華　　民　　國　　110 　年　　9 　　月　　 2　　日
              　  刑事第二十三庭審判長法　官  許永煌
　　　　　　　　　　　　　　　　　    法　官  吳定亞
　　　　　　　　　　　　　　　　　    法　官  黃美文
以上正本證明與原本無異。
如不服本判決，應於收受送達後20日內向本院提出上訴書狀，其
未敘述上訴之理由者並得於提起上訴後20日內向本院補提理由書
（均須按他造當事人之人數附繕本）「切勿逕送上級法院」。
                                　    書記官  彭威翔
中　　華　　民　　國　　110 　年　　9 　　月　　3 　　日
附錄：本案論罪科刑法條全文
修正前毒品危害防制條例第4 條
製造、運輸、販賣第一級毒品者，處死刑或無期徒刑；處無期徒
刑者，得併科新臺幣2 千萬元以下罰金。
製造、運輸、販賣第二級毒品者，處無期徒刑或7 年以上有期徒
刑，得併科新臺幣1 千萬元以下罰金。
製造、運輸、販賣第三級毒品者，處7 年以上有期徒刑，得併科
新臺幣7 百萬元以下罰金。
製造、運輸、販賣第四級毒品者，處5 年以上12年以下有期徒刑
，得併科新臺幣3 百萬元以下罰金。
製造、運輸、販賣專供製造或施用毒品之器具者，處1 年以上 7
年以下有期徒刑，得併科新臺幣1百萬元以下罰金。
前五項之未遂犯罰之。
附表一：
編號 購毒者  交易時間  交易地點 交易金額（新臺幣） 交易毒品種類及數量  備 註  １ 李佳勳 107年9月間某日 基隆市安樂區樂利二街62巷台北E-GO社區  1,500元 甲基安非他命1 公克  即起訴書附表編號1   ２ 李佳勳 107年10月間某日 基隆市安樂區樂利二街62巷台北E-GO社區  1,500元 甲基安非他命1 公克  即起訴書附表編號2   ３ 李佳勳 107年11月間某日 基隆市安樂區樂利二街62巷台北E-GO社區  1,500元 甲基安非他命1 公克  即起訴書附表編號3   ４ 李佳勳 107年12月間某日 基隆市安樂區樂利二街62巷台北E-GO社區  1,500元 甲基安非他命1 公克  即起訴書附表編號4   ５ 李佳勳 108年1月間某日 基隆市安樂區樂利二街62巷台北E-GO社區 10,000元 甲基安非他命4 公克  即起訴書附表編號5   ６ 蘇先正 108 年2、3月間某日  基隆市○○區○○路000巷00○0號  2,000元 甲基安非他命1 公克 即起訴書附表編號7  ７ 蘇先正 108年5月14日中午12時18分許 基隆市○○區○○路000巷00○0號  2,500元 甲基安非他命1 公克 即起訴書附表編號8  ８ 李佳勳 108年7月30日晚間9時許 基隆市仁愛區光二路郵局旁  2,500元 甲基安非他命1 公克 即起訴書附表編號6  ９ 蘇先正 108年8月31日晚間某時許（起訴書誤載為中午，業經檢察官於原審當庭更正） 基隆市○○區○○路000巷00○0號  1,000元 甲基安非他命 0.5公克 即起訴書附表編號9 
附表甲：
編號 犯罪事實   原  判  決  主  文   主        文  １ 附表一編號１ 江聰明犯販賣第二級毒品罪，累犯，處有期徒刑壹年拾月。扣案OPPO手機壹支、門號0000000000號SIM卡壹張均沒收；未扣案犯罪所得新臺幣壹仟伍佰元沒收，於全部或一部不能沒收或不宜執行沒收時，追徵其價額。 上訴駁回。  ２ 附表一編號２ 江聰明犯販賣第二級毒品罪，累犯，處有期徒刑壹年拾月。扣案OPPO手機壹支、門號0000000000號SIM卡壹張均沒收；未扣案犯罪所得新臺幣壹仟伍佰元沒收，於全部或一部不能沒收或不宜執行沒收時，追徵其價額。 上訴駁回。  ３ 附表一編號３ 江聰明犯販賣第二級毒品罪，累犯，處有期徒刑壹年拾月。扣案OPPO手機壹支、門號0000000000號SIM卡壹張均沒收；未扣案犯罪所得新臺幣壹仟伍佰元沒收，於全部或一部不能沒收或不宜執行沒收時，追徵其價額。 上訴駁回。  ４ 附表一編號４ 江聰明犯販賣第二級毒品罪，累犯，處有期徒刑壹年拾月。扣案OPPO手機壹支、門號0000000000號SIM卡壹張均沒收；未扣案犯罪所得新臺幣壹仟伍佰元沒收，於全部或一部不能沒收或不宜執行沒收時，追徵其價額。 上訴駁回。  ５ 附表一編號５ 撤銷，不予記載。 江聰明犯販賣第二級毒品罪，累犯，處有期徒刑貳年。扣案OPPO手機壹支、門號0000000000號SIM卡壹張均沒收；未扣案犯罪所得新臺幣壹萬元沒收，於全部或一部不能沒收或不宜執行沒收時，追徵其價額。  ６ 附表一編號６ 撤銷，不予記載。 江聰明犯販賣第二級毒品罪，累犯，處有期徒刑壹年拾月。扣案OPPO手機壹支、門號0000000000號SIM卡壹張均沒收；未扣案犯罪所得新臺幣貳仟元沒收，於全部或一部不能沒收或不宜執行沒收時，追徵其價額。  ７ 附表一編號７ 江聰明犯販賣第二級毒品罪，累犯，處有期徒刑壹年參月。扣案OPPO手機壹支沒收；未扣案門號0000000000號SIM卡壹張、犯罪所得新臺幣貳仟伍佰元沒收，於全部或一部不能沒收或不宜執行沒收時，追徵其價額。 上訴駁回。  ８ 附表一編號８ 江聰明犯販賣第二級毒品罪，累犯，處有期徒刑壹年參月。扣案OPPO手機壹支、門號0000000000號SIM卡壹張均沒收；未扣案犯罪所得新臺幣貳仟伍佰元沒收，於全部或一部不能沒收或不宜執行沒收時，追徵其價額。 上訴駁回。  ９ 附表一編號９ 江聰明犯販賣第二級毒品罪，累犯，處有期徒刑壹年參月。扣案OPPO手機壹支、門號0000000000號SIM卡壹張均沒收；未扣案犯罪所得新臺幣壹仟元沒收，於全部或一部不能沒收或不宜執行沒收時，追徵其價額。 上訴駁回。